臺灣高等法院高雄分院刑事判決　　　　　　　　　　九十三年度上易字第一四五號
　　上　訴　人
　　即　被　告　丁○○
右上訴人因竊盜案件，不服台灣屏東乙方法院九十二年度易字第一０號中華民國九十
三年二月十八日第一審判決（起訴案號：台灣屏東乙方法院檢察署九十一年度偵字第
六二五四號、九十一年度偵字第六二八三號），提起上訴，本院判決如左：
    主  文
上訴駁回。
    事  實
一、丁○○前於民國八十四年間，因違反麻醉藥品管制條例案件，經臺灣臺東乙方法
    院判處有期徒刑六月確定，並於八十六年四月十六日執行完畢，猶不知悔改，竟
    基於意圖為自己不法所有之概括犯意，先後為左列竊盜行為：
  (一)丁○○於九十一年三月中旬某日十八時許，與張志龍（業經臺灣臺東乙方法院判
    處有期徒刑七月確定在案）共同基於為自己不法所有之犯意聯絡，由丁○○駕駛
    車牌號碼不詳之自小客車一輛，搭載張志龍至臺東縣臺東市○○路○段四０五號
    丙○○所經營歇業中之「噹噹ＫＴＶ」，由張志龍持其先前向丙○○之女陳佳穎
    所借用之鑰匙打開該店大門後，由丁○○徒手將置於店內之點唱機一部、音響擴
    大器一部、音響喇叭三個之線路拆除後竊取之，得手後，放置在丁○○駕駛之上
    開小客車內，丁○○隨即搭載張志龍返回住處後，載運上開物品離去。
  (二)丁○○又承上開竊盜之概括犯意，於九十一年四月二十三日十四時許，在臺東市
    ○○路「舔葡萄檳榔攤」，向張志龍索取上開ＫＴＶ鑰匙後，獨自進入該店將點
    唱機一部、螢幕擴大器一部、音響擴大器一部之線路拆除，因上開電器用品體積
    龐大，一人搬運不易，乃先將上開電器用品集中放置在「噹噹ＫＴＶ」大廳門口
    處，俟後再行搬運，丁○○乃返回臺東市○○路六八八巷路旁，將鑰匙返還張志
    龍；丁○○於翌日（即九十一年四月二十四日）凌晨三時許，駕駛向不知情友人
    蕭正發所借用（登記名義人為「林文華」）之車號七Ｓ—二０一０號自小客車，
    夥同與其有犯意聯絡之張志龍、真實姓名年籍不詳綽號「小慈」之成年女子及綽
    號「阿其」之成年男子共四人，推由張志龍負責以鑰匙將「噹噹ＫＴＶ」店門打
    開，張志龍於打開店門後即先行離去，丁○○與「小慈」旋即進入店內，著手竊
    取丁○○於前一日先行集中放置在大廳處之點唱機一部、螢幕擴大器一部、音響
    擴大器一部，「阿其」則負責在店外把風，尚未得手之際，鄰居張清維發覺有異
    前往察看，「阿其」見狀隨即鳴按汽車喇叭，通知在店內行竊之丁○○及「小慈
    」，三人旋即駕車逃離而未得逞。嗣於九十一年五月二日，丁○○駕駛贓車在高
    雄市○○街與大慶街口為警查獲，始循線查知上情。
二、案經臺東縣警察局移送臺灣臺東乙方法院檢察署轉呈臺灣高等法院檢察署移轉臺
    灣屏東乙方法院檢察署檢察官偵查起訴。
    理  由
一、訊據上訴人即被告丁○○矢口否認有何竊盜犯行，辯稱：九十一年三月中旬，我
    有跟張志龍去噹噹ＫＴＶ搬點唱機等物，因張志龍欠我錢，他說以點唱機抵債，
    我是在不知情的狀況下跟張志龍去搬點唱機等物，並不是竊盜，九十一年四月二
    十三日我有向張志龍借鑰匙進入噹噹ＫＴＶ，我把點唱機等物集中放置在大廳門
    口即離開，這一次也是張志龍說要以點唱機等物抵債，不是竊盜，但九十一年四
    月二十四日我沒有去現場搬東西云云。經查：
  (一)被害人丙○○所經營之「噹噹ＫＴＶ」於九十一年三月中旬某日遭人竊取點唱機
    、擴大器、喇叭音響等物，而丙○○之女陳佳筠於九十一年三月間，在「舔葡萄
    檳榔攤」，因張志龍向其表示有東西放在該ＫＴＶ內，乃將該ＫＴＶ鑰匙借予張
    志龍等事實，業據被害人丙○○、證人陳佳筠於警詢及偵查中指述明確。而同案
    被告張志龍亦迭於警詢、臺灣臺東乙方法院檢察署檢察官偵查中、臺灣臺東乙方
    法院審理中坦承：九十一年三月中旬某日十八時許，丁○○臨時來找我，我跟他
    說我有ＫＴＶ的鑰匙，他跟我一起去偷，由丁○○駕駛一部白色豐田牌小客車載
    我至ＫＴＶ，偷點唱機一部、擴大器一部、音響喇叭三個，是在包廂內偷的，沒
    有帶工具，喇叭線用拔的，偷的東西搬到車上由丁○○載走等語甚明。參諸被告
    亦坦承於上開時乙與張志龍一同前往該ＫＴＶ搬走點唱機等物以觀，足證張志龍
    所供其二人共同竊取點唱機等情，應屬真實可信。雖張志龍於原審法院審理中改
    稱：因為我欠丁○○錢，那天剛好他來向我要錢，我就請他載我，我只有將點唱
    機、擴大器、音響喇叭等物搬到店門口，丁○○就因為趕時間而先行離開，我再
    找一位朋友騎機車來接，本來打算將音響設備搬走，但因為沒有車子可以載運，
    所以實際上沒有將音響設備搬走云云，惟與其先前於警偵詢及台灣台東乙方法院
    審理中供述之情節不符，應係事後迴護被告之詞，不足採信。被告所辯：張志龍
    說要抵債，我在不知情的情況之下跟張志龍一起去搬點唱機云云，核係飾卸之詞
    ，尚難採信。被告與張志龍於九十一年三月中旬某日，至噹噹ＫＴＶ，共同竊取
    點唱機等物之行為，應堪認定。
  (二)上開ＫＴＶ係張清維出租予被害人丙○○經營，張清維之子張健財於九十一年四
    月二十三日發現該ＫＴＶ店內乙上推置音響設備，研判該ＫＴＶ遭竊，乃自行設
    計警報器，自ＫＴＶ隔壁之張清維住處連接一條釣魚線至ＫＴＶ店內，如打開Ｋ
    ＴＶ店門，張清維住處即會發覺，嗣於九十一年四月二十四日凌晨，張清維發現
    其設置之警報器啟動，張清維與張健財立即至ＫＴＶ外查看，發現一輛自小客車
    停在店門口前，車上有一名年輕男子坐在駕駛座上，該名男子發現張清維，立即
    按二下喇叭，張清維正欲進入店內查看時，一男一女即自ＫＴＶ內走出，該名女
    子主動以山乙話對張清維稱：「叔叔，我們來散步的，不要跟別人講」等語，該
    一男一女旋即坐上該車號七Ｓ—二０一０號自小客車離去等情，業據證人張清維
    與張健財於警詢及臺東乙方法院調查中證述明確，同案被告張志龍亦於臺東乙方
    法院及原審法院審理中坦承：九十一年四月二十三日，在檳榔攤，我拿ＫＴＶ的
    鑰匙給丁○○，當時他說要去ＫＴＶ一下，當天下午丁○○就將鑰匙還給我，四
    月二十四日凌晨，丁○○又打電話叫我去開門，去開門時，被告與友人共三人在
    那裡，打開門我就離開了等語。而證人張清維記下之車號七Ｓ—二０一０號自小
    客車登記名義人林文華則證稱：該車為蕭正發所有，看過丁○○與蕭正發在一起
    ，是透過蕭正發才認識丁○○的等語，被告亦坦承：曾向蕭正發借用一輛車等語
    ，足證被告確曾駕駛該自小客車至案發現場，應可認定。又警員於九十一年四月
    二十六日在噹噹ＫＴＶ內發現以肥料袋裝之洋酒酒瓶，在該酒瓶上採獲之指紋，
    經送內政部警政署刑事警察局鑑驗結果，其中編號一指紋與被告指紋卡之左中指
    指紋相符，此有臺東縣警察局九十二年五月八日東警刑四字第０九二００二四九
    二七號函及內政部警政署刑事警察局九十一年六月三日刑紋字第九一０號鑑驗結
    果在卷可稽，益徵被告前開所辯，均為卸責之詞，不足採信。此部分事證已明，
    被告夥同張志龍及綽號「小慈」、「阿其」等人共同竊盜未遂之犯行，亦堪認定
    。
二、核被告所為，事實(一)部分，係犯刑法第三百二十條第一項之普通竊盜既遂罪，事
    實(二)部分，被告著手竊取點唱機等物未得手之行為，係犯刑法第三百二十一條第
    二項、第一項第四款結夥三人以上竊盜未遂罪。被告與張志龍間就事實(一)部分，
    被告與張志龍、「小慈」、「阿其」間就事實(二)部分，分別有犯意聯絡及行為分
    擔，均為共同正犯。被告於九十一年四月二十三日十四時許，至噹噹ＫＴＶ將音
    響器材線路拆除後搬至近門口乙面，旋於翌日凌晨再進入ＫＴＶ內繼續竊取動作
    ，其前後所實施者，均為在同乙侵害同一法益，兩次行為在時間差距上難以分離
    ，應視為數個舉動之接續動作，為接續犯。被告先後竊盜既遂及結夥三人以上竊
    盜未遂犯行，時間緊接，觸犯構成要件相同之罪名，顯係基於概括犯意反覆為之
    ，為連續犯，應依刑法第五十六條規定論以刑法第三百二十一條第二項、第一項
    第四款結夥三人以上竊盜未遂罪一罪，並加重其刑。又被告前於八十四年間，因
    違反麻醉藥品管制條例案件，經臺灣臺東乙方法院判處有期徒刑六月確定，於八
    十六年四月十六日執行完畢，有臺灣高等法院被告全國前案紀錄表一紙可參，其
    受有期徒刑執行完畢，於五年以內再犯本件最重本刑為有期徒刑以上之罪，為累
    犯，應依刑法第四十七條規定加重其刑，並遞加重之。又被告就事實(二)部分，已
    著手於犯罪行為之實行而不遂，為未遂犯，應依刑法第二十六條前段規定減輕其
    刑。被告同時有刑之加重及減輕事由，應先遞加重後減之。
三、被告犯罪事證明確，原判決依據刑法第二十八條、第五十六條、第三百二十一條
    第二項、第一項第四款、第二十六條前段、第四十七條規定，並審酌被告之素行
    、其正值青壯，竟不思自食其力以獲取所需，二次竊盜行為，不僅造成被害人之
    損失，更對社會治安危害非輕，實不宜輕縱，且犯後一再飾詞狡辯，態度非佳等
    一切情狀，量處有期徒刑十月。經核原判決認事用法均無違誤，量刑亦稱妥適，
    被告上訴意旨否認犯行並指摘原判決不當，為無理由，應予駁回。
四、公訴意旨另以：被告與張育修（另案審理中），於九十一年五月初某日，向李國
    豪（另案審理中）借用未懸掛車牌、車號為ＹＸ—０一二八號自小客車一部，李
    國豪事後告知該小客車為贓車，被告唯恐遭警查獲，乃於同年月某日與張育修共
    同駕駛上開小客車，至友人林錦輝位於屏東縣恆春鎮○○○路八五巷三八號住處
    ，未經林錦輝之同意，即下手竊取林錦輝之岳父甲○○所有車號ＷＦ—四五０二
    號自小客車車牌二面，懸掛於其所駕駛之贓車上，嗣於九十一年五月二日在高雄
    市○○街與大慶街口為警查獲，因認被告另涉犯刑法第三百二十條第一項之普通
    竊盜罪嫌等語。惟查：
  (一)公訴人認被告涉犯上開犯行，係以被害人甲○○之子尤恆岳於警詢之陳述、證人
    林錦輝於偵查中之證言為主要論據。訊據被告堅詞否認有竊取上開二面車牌，辯
    稱：車牌是向林錦輝借的等語。
  (二)經查，證人尤恆岳於警詢中稱：該車牌為其父甲○○所有，已被註銷，一直放在
    家中儲藏室，經警方通知才知車牌被懸掛在另外一輛贓車上使用等語，顯然證人
    尤恆岳並未指訴該車牌係遭竊。而證人林錦輝於原審結證稱：被告有向我借車牌
    ，我跟他說車牌放在倉庫內，倉庫在廚房旁邊，是被告自己拿出來掛的，我沒有
    看見被告掛車牌，我當時在房子裡照顧小孩，當時被告與另一個我不認識的人一
    同前來，車牌是被告找我借的，我以前在偵查中說車牌是被告偷的，是因為我怕
    自己也有事情等語，核與證人張育修於偵查中證述：被告說要去跟『輝仔』借車
    牌，我們就開車去『輝仔』家，被告把『輝仔』叫到車旁講這件事，我有聽到『
    輝仔』答應要借車牌等語相符，參諸上開車牌並無失竊報案之紀錄，則該車牌是
    否係失竊之物，非無疑問。被害人甲○○所有上開車牌二面，既經與甲○○之女
    婿林錦輝同意而借予被告，即難認被告有竊取該車牌犯行。此外，復查無其他積
    極證據足認被告有竊取上開車牌之行為，即屬不能證明被告有此部分犯罪，本應
    為無罪之諭知，惟公訴人認此部份與前開論罪科刑部分有連續犯之裁判上一罪關
    係，爰不另為無罪諭知，併予敘明。
據上論斷，應依刑事訴訟法第三百六十八條，判決如主文。
本案經檢察官劉文水到庭執行職務。
中      華      民      國    九十三    年      六      月      十      日
                              臺灣高等法院高雄分院刑事第六庭
                                  審判長法官  王憲義
                                        法官  張盛喜
                                        法官  范惠瑩
右正本證明與原本無異。
不得上訴。
                                  法院書記官  呂明燕
中      華      民      國    九十三    年      六      月      十      日
附錄犯罪法條：
中華民國刑法第三百二十一條
犯竊盜罪而有左列情形之一者，處六月以上、五年以下有期徒刑：
一  於夜間侵入住宅或有人居住之建築物、船艦或隱匿其內而犯之者。
二  毀越門扇、牆垣或其他安全設備而犯之者。
三  攜帶兇器而犯之者。
四  結夥三人以上而犯之者。
五  乘火災、水災或其他災害之際而犯之者。
六  在車站或埠頭而犯之者。
前項之未遂犯罰之。
